

PATRICIA RAMIREZ

MERCADEO Y PUBLICIDAD

RESUMEN

Patricia es una mujer con una experiencia de más de 2 décadas en el sector asegurador y financiero, con reconocimientos de compañías nacionales e internacionales por su desarrollo y desempeño. Apoya y lidera equipos comerciales, creando y desarrollando estrategias innovadoras que le permitan seguir creciendo y cumpliendo los objetivos con su equipo.

HABILIDADES PRINCIPALES

Manejo eficiente de equipos comerciales de alto rendimiento.

Capacitación, entrenamiento y motivación. Acompañamiento con cierres efectivos. Manejo de Cartera con clientes sostenibles. Habilidades Sociales y Comerciales.

DATOS DE CONTACTO

Móvil: 3104807669
Oficina: Cra 68#169A-72 Bogotá, Colombia,
Correo electrónico:
marketing.mediadores@gmail.com
FB: @marketingmediadores
LinkedIn: www.linkedin.com/in/patricia-ramirez-caro



EXPERIENCIA LABORAL

Directora en Planeación Financiera - Promotor

Skandia Seguros de vida S. A. | Abril 2017 - actualidad

- Liderazgo de equipos comerciales
- capacitación y entrenamiento
- Acompañamientos y seguimiento
- Motivación y coach de crecimiento personal

Agente de Seguros

Axa Colpatria | Marzo 2011 - Marzo 2017

Comercialización de programas de protección familiar, seguros de vida, pólizas de salud, ARL, seguros generales, mantenimiento de cartera, servicio a clientes post venta.

Director Comercial - Mercadeo Masivo

MAPFRE | Feb 2009 - Feb 2011

Dirección de fuerza de ventas de agentes independientes, reclutamiento y entrenamiento en equipos especializados en la colocación de seguros de vida, mercadeo masivo, servicio al cliente y mantenimiento de cartera.

Director de Ventas - Mercadeo Masivo Seguros Bolívar S.A. | Mar 2005 - Ene 2009

Manejo de equipos comerciales, reclutamiento y entrenamiento con fuerzas de venta directa especializada en seguros de vida grupo, mercadeo masivo.Proceso y selección, capacitación, acompañamiento y motivación permanente.



FORMACIÓN ACADÉMICA

Universidad EU SCHOOL / Madrid, España

MBA con especialidad en liderazgo y Management de Seguros de Vida Individual

CUME

Diplomado PNL con énfasis en coach financiero y ventas

ProvectaT

Diplomado Vida Individual con bases LIMRA

Universidad Jorge Tadeo Lozano

Mercadeo y publicidad

Liceo femenino de Cundinamarca

Certificado de Bachiller Académico

HOBBIES

- Lectura
- Meditación
- Viajar
- Ejercicio
- Pintar



REFERENCIAS LABORALES

Ensueño Gonzalez

Directora Nacional de Ventas Skandia

Correo electrónico: egonzalez@skandia.com.co

Teléfono: 3214310533

German Satizabal

Directora de Ventas Skandia

Correo electrónico: gsatizabal@skandia.com.co

Teléfono: 3134526679



REFERENCIAS PERSONALES

Jeannette Lopez

Gerente Vip Frana Seguros

Correo electrónico: janloto@hotmail.com

Teléfono: 3143829339

Alejandro Guerrero

Agente independiente de Seguros - Agecapi Seguros

Correo electrónico: alejocabeto@hotmail.com

Teléfono: 3144442650



REFERENCIAS FAMILIARES

Nubia Ramirez

Abogada Fiscalía Nacional de la Nación.

Correo electrónico: nubisramirez9@hotmail.com

Teléfono: 3105231184

Marcela Ramirez

Gente Comercial - Scotiabank Colpatria

Correo electrónico:

marcela.ramirez@scotiabankcolpatria.com.co

Teléfono: 3184225090